【裁判字號】    89,訴,12
【裁判日期】    900110
【裁判案由】    公共危險等
【裁判全文】
臺灣臺東地方法院刑事判決                            八十九年度訴字第一二號
    公  訴  人  臺灣臺東地方法院檢察署檢察官
    被      告  丙○○
右列被告因公共危險等案件，經檢察官提起公訴（八十八年度偵字第三Ｏ四八號），
本院判決如左：
    主  文
丙○○服用酒類，不能安全駕駛動力交通工具而駕駛，處有期徒刑參月。又因過失傷
害人，處有期徒刑參月。又駕駛動力交通工具肇事，致人傷而逃逸，處有期徒刑玖月
。應執行有期徒刑壹年貳月。
    事  實
一、丙○○於民國（下同）八十八年十二月五日上午約九時起至下午七時許止，陸續
    飲用米酒二瓶、玉泉清酒一瓶、啤酒十瓶、維士比酒類約二瓶後，明知自己已有
    醉意不能安全駕駛動力交通工具（經警查獲後所測得酒精濃度值為一‧Ｏ五ＭＧ
    ／Ｌ），且無駕駛執照，本應注意不得駕駛汽車，以免影響公眾安全，竟仍貿然
    駕駛車牌號碼ＷＵ—七五五二號自用小客車，於同日下午八時四十五分許，沿臺
    東縣臺東市○○路○段六ＯＯ巷之巷道往知本路方向行駛，途經該巷口處，本應
    注意車前狀況，並隨時採取必要之安全措施，以避免危險之發生，及汽車行駛至
    無號誌之交岔路口，轉彎車應暫停讓直行車先行，而依當時天候晴，雖係夜間惟
    有照明、柏油路面平直無障礙物或其他缺陷、視距良好，且其智識、能力亦無不
    能注意之情事，詎其通過上開路口時，竟疏未暫停讓直行車先行，在飲酒後已不
    能安全駕駛車輛狀態下，仍貿然行駛，故自側邊撞及由臺東往知本方向直行，甲
    ○○所騎乘車牌號碼ＨＴＲ－二八六號重型機車，使甲○○當場人車倒地，受有
    右膝挫傷瘀血之傷害。丙○○於肇事致人受傷後，竟未下車探視救護傷者，反而
    加速倒車畏罪逃逸，後因撞及知本路一段六ＯＯ巷十二弄五號乙○○住宅之圍牆
    而棄車逃逸（毀損部分未據告訴），嗣經警循線查獲。
二、案經被害人甲○○訴由臺東縣警察局臺東分局報請臺灣臺東地方法院檢察署檢察
    官偵查起訴。
    理  由
一、訊據被告丙○○對於右揭時、地無駕駛執照且酒醉駕車肇事，致使告訴人甲○○
    受有前開傷害後，卻未將其送醫，反而立即逃逸等事實，均於偵查中及本院調查
    時坦承不諱，核與告訴人指訴情節相符，並經證人乙○○於警訊中證述屬實，且
    有道路交通事故調查報告表一紙、照片八幀、記載告訴人受有右膝挫傷瘀血等傷
    害之馬偕紀念醫院甲種診斷證明書一紙等附卷可證。而被告之呼氣酒精濃度高達
    一‧Ｏ五ＭＧ／Ｌ，亦有酒精濃度測試值表一紙在卷可憑（見偵查卷第九頁），
    且徵諸被告於警訊及偵查中時已自承於八十八年十二月五日上午九至十時起，開
    始喝酒，斷斷續續喝到下午七時許結束，共飲用米酒二瓶、玉泉清酒一瓶、啤酒
    十瓶、維士比酒類二瓶後，始駕駛前開自小客車等情明確，參以被告復供稱伊係
    不小心踩到油門才撞到告訴人（參見警訊卷第二頁背面、本院刑事卷第十一頁）
    等語，是被告於本院審理時空言辯稱係告訴人撞他車，酒精測試不是現場測試云
    云，顯為卸責之詞，不足採信。
二、按汽車駕駛人飲酒後其吐氣所含酒精成分超過每公升○‧二五毫克以上者不得駕
    車；又汽車行駛時，駕駛人應注意車前狀況，並隨時採取必要之安全措施；汽車
    行駛至無號誌之交岔路口，轉彎車應暫停讓直行車先行，道路交通安全規則第一
    百零二條第一項第二款、第九十四條第三項分別定有明文，此為一般駕駛人應注
    意並能注意之情事。而車禍發生當時雖係夜間惟有照明、柏油路面平直無障礙物
    或其他缺陷、視距良好，有道路交通事故調查表及肇事現場照片數幀附卷可按，
    且依其肇事時之智識、能力亦無不能注意之情事，詎其竟疏未注意及此，猶貿然
    在飲酒後已不能安全駕駛車輛狀態下駕車，致肇本件車禍，被告顯有過失，灼然
    甚明。被告既自承於肇事致被害人受傷後，逕行駕車逃逸，而被害人所受前開傷
    害，確因被告之過失行為所引起，兩者間顯有相當因果關係。從而，本件事證已
    臻明確，被告犯行洵堪認定，應依法論科。
三、本件被告丙○○酒後駕車並過失撞傷他人逃逸，核其所為係犯刑法第一百八十五
    條之三服用酒類不能安全駕駛車輛之罪、第二百八十四條第一項前段之過失傷害
    罪及第一百八十五條之四駕車肇事致人死傷後逃逸罪。又被告係汽車駕駛人，其
    無駕駛執照駕車且酒醉駕車因而肇事致人受傷，依法應負刑事責任，所犯過失傷
    害罪部分，應依道路交通管理處罰條例第八十六條第一項之規定，加重其刑。其
    所犯三罪間，犯意各別，罪名不同，應分論併罰之。爰審酌被告無照駕駛執照且
    酒後仍貿然駕車，其駕車行為對社會大眾之生命、身體安全構成極大威脅，且又
    疏未注意車前狀況而肇事，肇事致人受傷後又逃離現場，情節重大，被害人因本
    件車禍事故所受傷害之程度，及迄今尚未與告訴人達成民事和解，惟犯罪後坦承
    犯行等一切情狀，分別量處如主文所示之刑，並定其應執行刑。
據上論斷，應依刑事訴訟法第二百九十九條第一項前段，刑法第一百八十五條之三、
第一百八十五條之四、第二百八十四條第一項前段、第五十一條第五款，道路交通管
理處罰條例第八十六條第一項，罰金罰鍰提高標準條例第一條前段，判決如主文。
中    華    民    國      九十      年      一        月      十        日
                                臺灣臺東地方法院刑事庭
                                    法官  廖  建  彥
右正本證明與原本無異。
如不服本判決，應於判決送達後十日內向本院提出上訴狀。（須附繕本）
「切勿逕送上級法院」
                                    書記官  陳  美  鄉
中    華    民    國      九十      年      一        月      十一      日
附記：
刑法第一百八十五條之三：
服用毒品、麻醉藥品、酒類或其他相類之物，不能安全駕駛動力交通工具而駕駛者，
處一年以下有期徒刑、拘役或三萬元以下罰金。
刑法第一百八十五條之四：
駕駛動力交通工具肇事，致人死傷而逃逸者，處六月以上五年以下有期徒刑。
刑法第二百八十四條第一項前段：
因過失傷害人者，處六月以下有期徒刑、拘役或五百元以下罰金。致重傷者，處一年
以下有期徒刑、拘役或五百元下罰金。


司法院資訊處製作；財團法人民間司法改革基金會備份。
